# 请教陈版及各位大侠，子公司合并报表中的其他权益工具

提问人：lxch119 时间：2019-03-26 16:44:40
集团公司下属非全资公司，发行的符合权益工具定义的优先股，优先股全部由集团外投资者认购。子公司合并报表层面列报为其他权益工具。1. 在集团合并报表层面，作为少数股东权益列报？
2. 子公司如果是集团的发行平台，集团 100% 持股的情况下，集团合并报表层面能否继续作为其他权益工具列报？

回答人：chenyiwei
1 、合并报表层面作为少数股东权益的一部分。
2 、即使该子公司是全资子公司，但子公司发行的这部分其他权益工具并不是母公司的普通股股东所享有的在该子公司中的权益，也不是归属于母公司的权益持有人（包括母公司自身的优先股股东）的权益。所以在合并报表中仍应列报为少数股东权益。